臺灣新竹地方法院民事小額判決  
110年度竹小字第160號
原      告  陳文亨  



被      告  林益新  
上列當事人間因傷害等案件，經原告提起刑事附帶民事訴訟，請
求侵權行為損害賠償事件，由本院刑事庭裁定（109年度附民字
第293號）移送前來，本院於民國110年3月17日辯論終結，判決
如下：
    主      文
被告應給付原告新臺幣伍萬零肆佰伍拾壹元，及自民國一○九年
七月二十五日起至清償日止，按週年利率百分之五計算之利息。
原告其餘之訴駁回。
訴訟費用百分之八十六由被告負擔，餘由原告負擔。
本判決原告勝訴部分得假執行。
    事實及理由
壹、程序方面：
一、按訴狀送達後，原告不得將原訴變更或追加他訴。但減縮應
    受判決事項之聲明，不在此限，民事訴訟法第255條第1項第
    3款定有明文。查原告起訴時，原聲明請求被告應給付原告
    新臺幣（下同）100,000元，及自刑事附帶民事起訴狀繕本
    送達翌日起至清償日止，按週年利率百分之5計算之利息，
    嗣於言詞辯論程序中，減縮其請求金額為59,000元及上開利
    息，有刑事附帶民事訴訟起訴狀及本院言詞辯論筆錄附卷可
    稽。經核原告前開所為係屬單純減縮應受判決事項之聲明，
    揆諸上開規定，於法尚無不合，自應准許。
二、本件被告經合法通知，未於言詞辯論期日到場，核無民事訴
    訟法第386條各款所列情形，爰依原告聲請，由其一造辯論
    而為判決。
貳、實體方面： 　　
一、原告起訴主張：被告於民國108年9月26日凌晨4時50分許，
    在新竹市○區○○路○段000號新竹馬偕紀念醫院（下稱新竹馬
    偕醫院）福音樓4樓內科加護病房第23床，因不滿該院護理
    師即原告欲對之為保護性約束之醫療處理，竟對原告辱稱：
    「幹你娘」、「不要靠近我，再靠近我我就打人嘍」、「我
    會加倍還你」等語，並以手揮打原告，致原告受有左眼眶挫
    傷、鼻部擦傷、臉部挫傷合併左眼球挫傷等傷害。被告前揭
    行為造成原告身體傷害及名譽損害，因此請求被告賠償原告
    醫療費新臺幣（下同）1,000元、因傷請假休養2日工作損失
    7,200元、精神慰撫金50,800元，總計59,000元。爰依民法
    侵權行為法律關係，提起本件訴訟，請求被告賠償59,000元
    等語。並於本院聲明：被告應給付原告59,000元，及自起訴
    狀繕本送達之翌日起即109年7月25日起至清償日止，按週年
    利率百分之5計算之利息。
二、被告未於言詞辯論期日到場，亦未提出準備書狀作何聲明或
    陳述。
三、原告主張於前揭時、地遭被告以「幹你娘」、「不要靠近我
    ，再靠近我我就打人嘍」、「我會加倍還你」等語辱罵，並
    以手揮打原告，致原告受有左眼眶挫傷、鼻部擦傷、臉部挫
    傷合併左眼球挫傷等傷害之事實，業經本院調閱本院109年
    度訴字第423號刑事案件核閱屬實，並經被告於前開刑事案
    件中自承在卷，且被告迄未到庭為任何聲明或陳述，亦未提
    出任何有利於己之聲明、陳述或證據，以供本院審酌，本院
    依調查證據之結果及斟酌全辯論意旨，自堪信原告此部分之
    主張為真實。
四、按因故意或過失不法侵害他人之權利者，負損害賠償責任；
    不法侵害他人之身體或健康者，對於被害人因此喪失或減少
    勞動能力或增加生活上之需要時，應負損害賠償責任；不法
    侵害他人之身體、健康，被害人雖非財產上之損害，亦得請
    求賠償相當之金額，民法第184條第1項前段、第193條、第1
    95條第1項定有明文。又不法侵害他人之身體、健康、名譽
    、自由、信用、隱私、貞操，或不法侵害其他人格法益而情
    節重大者，被害人雖非財產上之損害，亦得請求賠償相當之
    金額，同法第195條第1項前段亦有明定。次按名譽有無受損
    害，應以社會上對個人評價是否貶損作為判斷之依據，苟其
    行為足以使他人在社會上之評價受到貶損，不論其為故意或
    過失，均可構成侵權行為（最高法院90年台上字第646號判
    例參照）。查被告上開故意行為，侵害原告身體健康之事實
    ，已如上述，而被告之不法行為與原告所受身體傷害間，亦
    有相當之因果關係，則被告自應就其故意行為負損害賠償責
    任，又本件被告公然以「幹你娘」、「不要靠近我，再靠近
    我我就打人嘍」、「我會加倍還你」辱罵原告，客觀上顯有
    輕蔑、鄙視原告人格之意，足使原告於心理上感覺難堪、不
    快，有貶抑原告人格特質及影響社會上對於原告個人人格之
    評價，堪認已侵害原告之名譽權，並致原告精神上受有相當
    之痛苦。是原告請求被告賠償醫療費用、工作損失及精神慰
    撫金，自屬有據。茲就原告對被告之各請求項目，分述如下
    ：
（一）醫療費用部分：原告主張其受傷後支出醫療費用1,000元
      ，惟據其提出醫療費用收據2張（見本院卷第63頁），金
      額僅有451元，是原告請求前開醫療費用451元部分，自屬
      有據，原告逾此部分之請求，則屬無據。
（二）工作損失部分：原告主張因被告傷害行為請假2日受有薪
      資損害之事實，固據其提出薪資證明及排班表為證。然查
      原告所提出上開薪資證明為109年9月份及109年10月之薪
      資證明，並非原告因本件被告傷害行為請假之時間，而排
      班表亦僅有原告於108年9月26日有公傷假之記載，顯然無
      法證明原告因被告傷害行為無法工作受有薪資之損失，則
      原告主張受有2日之工作損失共計7,200元，即屬無據。
（三）精神慰撫金部分：按被害人所得請求賠償相當金額之慰撫
      金，法院在為量定時，應斟酌該加害人之所受之傷害、身
      分、地位及經濟狀況等關係定之；且此部分非財產上損害
      之慰藉金，固非如財產損失之有價額可以計算，但仍應以
      被害人精神上所受之苦痛為準據，亦即應審酌加害人之地
      位，暨其他一切情事，俾資為審判之依據。原告因被告之
      故意行為而有如上所述之傷害及公然侮辱原告。而原告現
      為護理師，108年度所得約89萬餘元，名下無財產；被告1
      08年度無所得，名下財產7筆，財產總額約1,659萬餘元，
      業經原告於本院供陳在卷，並經本院依職權調閱稅務電子
      閘門財產所得調件明細表在卷可參。本院審酌上情，認原
      告所受精神上之損害、身體傷害及名譽損害慰撫金共計50
      ,000元以資撫平，尚屬相當，原告逾此部分之請求，則屬
      無據。
五、末按給付無確定期限者，債務人於債權人得請求給付時，經
    其催告而未為給付，自受催告時起，負遲延責任。其經債權
    人起訴而送達訴狀，或依督促程序送達支付命令，或為其他
    相類之行為者，與催告有同一之效力。遲延之債務，以支付
    金錢為標的者，債權人得請求依法定利率計算之遲延利息。
    應付利息之債務，其利率未經約定，亦無法律可據者，週年
    利率為百分之5，民法第229條第2項、第1項、第203條定有
    明文。原告請求被告賠償損害係以支付金錢為標的，無確定
    期限，又未約定利率，自應以被告受催告時起，始負遲延責
    任。則原告依前開規定，請求被告自起訴狀繕本送達翌日即
    109年7月25日起至清償日止計算之遲延利息，應予准許。
六、綜上所述，原告依侵權行為之法律關係，請求被告賠償50,4
    51元，及自109年7月25日按週年利率百分之5計算之利息，
    為有理由，應予准許。逾此部分請求，為無理由，應予駁回
    。本件係適用小額訴訟事件為被告部分敗訴之判決，爰就被
    告敗訴部分依職權宣告假執行。
七、本件係刑事附帶民事訴訟，而由本院刑事庭移送民事庭者，
    依刑事訴訟法第504條第2項之規定，免納裁判費，且至本件
    言詞辯論終結時，亦未發生其他訴訟費用，故無從確定訴訟
    費用之數額。惟依法仍應依民事訴訟法第79條規定，諭知兩
    造訴訟費用負擔之比例，以備將來如有訴訟費用發生時，得
    以確定其數額，併予敘明。
據上論結，本件原告之訴為一部有理由，一部無理由，依民事訴
訟法第436條之23、第436條第2項、第79條、第436條之20、第38
5條第1項前段，判決如主文。
中　　華　　民　　國　　110 　年　　3 　　月　　31　　日
                  新竹簡易庭    法  官  邱玉汝
以上正本證明與原本無異。
如對本判決上訴，非以其違背法令為理由不得為之，且須於判決
送達後20日內向本院提出上訴狀並記載上訴理由（須按他造當事
人之人數附繕本）；如委任律師提起上訴者，應一併繳納上訴審
裁判費。
中　　華　　民　　國　　110 　年　　4 　　月　　1 　　日
                                書記官  陳筱筑